臺灣臺中地方法院民事裁定　九十三年度小上字第一○九號
　　上　訴　人　甲○○
　　被上訴人　　三中陽明管理委員會
　　法定代理人　江炳楠
右當事人間給付管理費事件，上訴人對於中華民國九十三年五月十二日本院臺中簡易
庭九十三年度中小字第一０四０號第一審小額民事判決提起上訴，本院裁定如左：
    主      文
上訴駁回。
第二審訴訟費用新台幣壹仟伍佰元由上訴人負擔。
    理      由
一、本件上訴意旨略以：(一)按會議當日到場人數，屈指可數，會後至今亦無公告或送
    達住護當天會議紀錄及多少人推選產生委員，僅宣布三位委員，依公寓大廈管理
    條例第三十二條，顯已不合法，又原判決依據區公所函文認有會議紀錄，依上訴
    人（即被告）瞭解應屬開會通知，非會議紀錄；交接清冊屬形式，前任主委、財
    委續任監委及財委，何來交接，財務交接如何清楚，再者，住戶公約有規定可續
    任四、五年嗎？(二)本大樓於八十七年亦曾有住戶控告主委非法續任及財務不明，
    過半住戶拒交管理費，當時法院判決管委會敗訴，應追回所花經費，如經合法選
    任，三位自稱委員者為何庭外和解，庭內辯論皆不敢到場對質，請予提訊；為此
    提起上訴等語。
二、按對於小額程序之第一審裁判之上訴或抗告，非以其違背法令為理由，不得為之
    ；又上訴狀內應記載上訴理由，表明(一)原判決所違背之法令及其具體內容。(二)依
    訴訟資料可認為原判決有違背法令之具體事實。民事訴訟法第四百三十六條之二
    十四第二項、第四百三十六條之二十五分別定有明文。又所謂判決有違背法令，
    乃指判決不適用法規或適用不當，亦為同法第四百六十八條所明定，此亦為小額
    事件之上訴程序所準用（民事訴訟法第四百三十六條之三十二第二項參照）。而
    以判決有不適用法規或適用不當為上訴理由時，其上訴狀或理由書應有具體之指
    摘，並揭示該法規之條項或內容，若係成文法以外之法則，應揭示該法則之旨趣
    ，倘為司法院解釋或最高法院之判例，則應揭示該判解之字號或其內容，如依民
    事訴訟法第四百六十九條所列第一款至第五款理由提起上訴時（第六款未準用，
    參照民事訴訟法第四百三十六條之三十二第二項規定），其上訴狀或理由書應揭
    示合於該條款之事實，上訴理由狀如未依此項方法表明者，即難認為已對原判決
    之違背法令有具體之揭示，其上訴自難認為合法，最高法院著有七十一年台上字
    第三一四號判例可資參照。
三、次按上訴不合程式或已逾期間或法律上不應准許者，第二審法院應以裁定駁回之
    ，民事訴訟法第四百四十四條第一項前段，亦定有明文，且此規定於小額事件之
    上訴程序亦準用之（民事訴訟法第四百三十六條之三十二第二項參照）。查依卷
    附台中市西區區公所九十年十月十一日公所民字第一六七三三號函給被上訴人之
    主旨載有「貴公寓大廈（社區）成立（推舉）管理委員會（管理負責人），檢具
    全體區分所有權人名冊、區分所有標的基本資料、規約、會議紀錄、建築物使用
    執照謄本（影本）等文件申請報備壹案同意備查，依規檢發公寓大廈管理組織報
    備證明乙份，復請查照。」等語，足證被上訴人確有將包括會議紀錄在內之相關
    資料檢送區公所，故上訴意旨所指稱：原判決所依據區公所函文認有會議紀錄，
    依上訴人瞭解應屬開會通知，非會議紀錄云云，顯與事實不符，合先敘明之。又
    本件上訴人所抗辯管理委員會組織不合法，其法定代理人未經合法選任云云，經
    原審審酌住戶大會會議紀錄、住戶規約、管委會交接清冊、主任委員等當選公告
    、公寓大廈管理組織報備證明及臺中市西區區公所函等文書後，認定被上訴人（
    即原告）法定代理人業經合法選任，其管理委員會之成立尚無瑕疵可言，被上訴
    人依法有提起訴訟之權利。經本院審閱卷內所附資料，原審審酌後認定被上訴人
    管理委員會之成立並無瑕疵等語，並無違法之處。至本件其他上訴理由並未表明
    原判決所違背之法令及具體內容，亦未指出依訴訟資料可認為原判決有違背法令
    之具體事實，揆諸前揭說明，其上訴自難認為合法，應予以駁回。
四、據上論結，本件上訴為不合法，依民事訴訟法第四百三十六條之三十二第二項、
    第四百四十四條第一項、第九十五條、第七十八條、第四百三十六條之三十二第
    一項、第四百三十六條之十九第一項，裁定如主文。
中　　　華　　　民　　　國　　九十三　　年　　　九　　　月　　　十七    日
                                    臺灣臺中地方法院民事第三庭
~B審判長法官　張瑞蘭
~B法　　　官　陳卿和
~B法　　　官　李悌愷
右正本證明與原本無異。
本裁定不得抗告。
中　　　華　　　民　　　國　　九十三　　年　　　九　　　月　　　十七    日
~B法院書記官
